臺灣高等法院刑事判決
110年度上訴字第3304號
上  訴  人  
即  被  告  林勵  


指定辯護人  本院公設辯護人王永炫  
上列上訴人即被告因重傷害案件，不服臺灣臺北地方法院110年
度訴緝字第14號，中華民國110年9月29日第一審判決（起訴案號
：臺灣臺北地方檢察署101年度偵字第22499、23055、23743、24
045、24693號；102年度偵字第216、1721、1732、2210號），提
起上訴，本院判決如下：
    主      文
上訴駁回。 
    事實及理由
一、經本院審理結果，認第一審以上訴人即被告林勵（下稱被告
    ）係犯刑法第277條第2項之傷害致人重傷罪，判處有期徒刑
    3年2月，核原判決認事用法並無不當，量刑亦屬妥適，應予
    維持，除證據部分增列臺北榮民總醫院108年4月9日診斷證
    明書暨被告於本院審理時之認罪陳述（見本院107年度重上
    更一字第37號卷第237頁；本院本案卷第113、199頁）外，
    餘均引用第一審判決書記載之事實、證據及理由（如附件）
    。
二、被告上訴意旨略以：
  ㈠原審雖依卷内資料認定被害人許浚緯受有重傷之結果，然被
    告認為相關醫療資料均係陳年之資料，被害人亦未曾到庭，
    其所受傷害是否業已康復暨有無繼續就診等均有調查必要。
  ㈡被告原欲與被害人和解，然訴訟中從未見其到庭，而無從親
    自致歉，而告訴代理人主張以被告說出「真相」為唯一和解
    條件，被告無法理解其所要求之「真相」為何，況被告對於
    本件傷害行為亦甚感後悔云云。
三、然依下列說明，被告上訴理由並不足採：
  ㈠被害人許浚緯所受之嗅覺全失之嗅能毀敗重傷害結果部分：
　⒈本件因同案被告侯光耀起聚眾施暴教訓被害人許浚緯之傷害
    犯意，而於案發日即民國101年11月3日凌晨0時31分許，以
    行動電話分別聯絡同案被告許泊富、謝俊達、吳承祐糾集人
    手助陣，許泊富、謝俊達、吳承祐基於幫助傷害之犯意，分
    別糾集被告及其他同案被告潘岡佑、黃政華、李洂豪、楊峰
    銘、邱盛智、曾少凱、黃弘、吳信翰、耿鵬、高紹華等前來
    與侯光耀會合（上揭各同案被告均已判決確定），嗣於案發
    時、地（同日凌晨1時22分許，臺北市市○路00號B1臺北101
    大樓SPARK夜店），被告與其他同案被告即共同基於傷害之
    犯意，且其等於客觀上能預見其等人數眾多且身強體健，若
    實際下手實施攻擊行為，可能因傷勢累積、擴大或無法控制
    群體其他人員下手輕重，而造成被害人重傷結果，且頭部為
    人體重要部位，若受攻擊將可能嚴重影響腦部組織，導致身
    體重要機能毀敗或嚴重減損，竟執意為之，同案被告侯光耀
    先出拳毆打許浚緯頭部，使許浚緯倒地後，由被告與其他共
    同被告分別圍在許浚緯四周，分別以徒手拳毆、腳踹、踩踏
    等方式攻擊許浚緯頭部、臉部及身體部位，另部分共同被告
    更並續持椅子丟擲許浚緯、續持酒杯砸擊許浚緯頭部，甚以
    扭打方式攔阻欲上前援助之許浚緯友人，或在旁助勢、暨以
    腳踩踏已倒在地上之許浚緯，終致許浚緯受有頭部外傷、硬
    腦膜下出血、多處顏面部挫傷、鼻中隔及鼻竇壁骨折、左側
    第八、第九、第十肋骨骨折併些許雙側肺挫傷及些許血胸之
    傷害，且因重度昏迷經送醫診治，並因腦部受創、腦顳葉前
    內部及額葉底部腦組織缺損變化及嗅球構造變異和體積變小
    萎縮，導致嗅覺全失之嗅能毀敗重傷害結果，及被告及其他
    共同被告行為時客觀上無法預見而產生之器質性精神病之身
    體重大難治重傷結果。而此等犯罪事實，被告於原審準備程
    及審理時即坦承不諱，並有卷內事證可佐，堪以信實。　　
　⒉又被害人許浚緯遭被告與同案被告侯光耀等人以上開方式攻
    擊後，於當日凌晨1時52分許經送往臺北醫學大學附設醫院
    急診，到院時為重度昏迷，經緊急插管保護呼吸道後接受電
    腦斷層檢查，受有頭部外傷併意識喪失、多處顏面部挫傷、
    鼻中隔及鼻竇壁骨折、左側第八、第九、第十肋骨骨折併些
    許雙側肺挫傷及些許血胸之傷害，於同日凌晨3時25分開立
    病危通知單，初步穩定生命跡象後轉送加護病房，於同日晚
    間9時50分許轉送至行政院國軍退除役官兵輔導委員會臺北
    榮民總醫院（下稱臺北榮民總醫院），102年1月2日出院時
    經診斷具頭部重傷合併硬腦膜下出血、臉部多處軟組織重傷
    疑鼻骨骨折、器質性精神疾病（此部分雖同屬醫學上重大難
    治之傷害，惟經原審認定依卷內證據資料，無從證明被告等
    行為人施暴犯行，客觀上可預見此精神病重傷結果，難令被
    告應就此重傷結果同負其責，已如前述），嗣許浚緯於102
    年1月17日至102年8月2日在臺北榮民總醫院神經外科、骨科
    、精神科及鼻科門診就診追蹤治療，於102年7月30日嗅覺檢
    查結果為嗅覺全失，腦部磁振造影顯示腦顳葉前內部及額葉
    底部有腦組織缺損變化、嗅球構造變異體積變小，有臺北醫
    學大學附設醫院101年11月3日診斷證明書、病人病危通知單
    、臺北榮民總醫院102年1月2日住字第40471號診斷證明書、
    102年8月2日門字第30408號診斷證明書、102年10月17日北
    總神字第1020027607號函、103年1月27日北總神字第103000
    1984號函、103年06月12日門字第66110號診斷證明書、104
    年5月25日門字第19529號診斷證明書等在卷可稽（見101年
    度聲拘字第218號卷第5頁；101年度偵字第22499號卷㈡第27
    頁；101年度偵字第22499號卷㈢第13頁；原審102年度訴字第
    144號卷㈡第22頁；原審102年度訴字第144號-告訴人病歷卷
    第1頁；原審102年度訴字第144號卷㈢第11、163頁；原審102
    年度訴字第144號卷㈤第62頁）。其中被害人許浚緯所具嗅覺
    全失情況，係因腦部受外力傷害使嗅球構造變異、萎縮及嗅
    覺神經嚴重損傷所致，並經腦部磁振造影檢查顯示腦額葉受
    損，及包含嗅覺閾值、嗅覺辨認、嗅覺認知之嗅覺檢查方式
    予以檢測，且經檢查追蹤迄104年5月12日達2年仍未改善，
    確定已無法回復等情，亦據鑑定人即臺北榮民總醫院耳鼻喉
    頭頸部鼻頭頸科主任許志宏醫師於原審到庭證述確實（原審
    102年度訴字第144號卷㈤第53至56頁）。是綜以許浚緯於案
    發時所受傷害情況，及其後所生器質性精神病、嗅覺全失之
    成因、症狀、持續期間、治療狀況及回復可能性等情觀之，
    堪認被告與同案被告等人於101年11月3日所為上開攻擊行為
    ，除使許浚緯受有頭部外傷、硬腦膜下出血、多處顏面部挫
    傷、鼻中隔及鼻竇壁骨折、左側第八、第九、第十肋骨骨折
    併些許雙側肺挫傷及些許血胸之傷害結果外，並因此使其因
    腦部受創，腦顳葉前內部及額葉底部之腦組織缺損變化及嗅
    球構造變異和體積變小，致生嗅覺全失嗅能毀敗及器質性精
    神病之身體重大難治等重傷害結果，應極明確。
　⒊且據鑑定人於原審證稱：臺北榮民總醫院就許浚緯嗅覺全失
    之診斷，係採用國際公認之半客觀嗅覺檢查方式，有一臨床
    研究及生物統計數值可作為判斷嗅覺程度之依據，依此據以
    患者檢測結果所得分數判斷嗅覺喪失之程度，係由患者做強
    制選擇，再由醫師判斷檢查結果，並非全依患者自述嗅覺狀
    態認定，故可以排除詐偽病之情形。另依許浚緯年齡、病史
    及鼻部檢查結果，嗅裂開口通暢，並無鼻竇炎、鼻中膈彎曲
    、感冒、老化、腫瘤等其他造成嗅覺喪失之原因，可以判斷
    其嗅覺喪失係因嗅球結構變異、萎縮所致神經受損結果等語
    （原審102年度訴字第144號卷㈤第54至58頁）；復經本院另
    案（同案被告侯光耀等人重傷害等案件）再送請臺北榮民總
    醫院鑑定，確認：「嗅覺檢查結果為嗅覺全失，持續追蹤至
    106年2月20日嗅覺檢查結果仍為嗅覺全失」，有該院106年3
    月7日北總耳字第1060001045號函可憑（本院105年度原上訴
    字第20號卷三第154-155頁），而被害人許浚緯亦再於108年
    4月9日前往臺北榮民總醫院就診，診斷結果為：「患者自10
    2年7月30日追蹤至108年4月9日，作嗅覺檢查結果皆為嗅覺
    全失，嗅覺功能無法恢復」（見本院107年度重上更一字第3
    7號卷第237頁），至此，當可認定被害人許浚緯確因本案遭
    施暴而受腦部傷害致生上述嗅覺全失，亦難認該等病症已有
    回復而非屬重大不治或難治情形。又臺北榮民總醫院是全臺
    僅二處有嗅覺鑑定的醫學中心之一（另一處為臺中榮民總醫
    院，2者屬同一等級醫院），有臺北榮民總醫院106年10月20
    日北總耳字第1060005778號函可憑（本院105年度原上訴字
    第20號卷三第420頁），其亦屬我國醫療最高等級醫學中心
    ，該院所為鑑定結果，無非僅因被害人於該醫院就醫；然醫
    師醫治病人是針對病人病症而為處置；鑑定則是就該病症輕
    重程度而為評估認定；病患如何選擇醫院就醫，無法律禁止
    或規範。況依卷附之相關判決，嗅覺喪失在車禍或重傷害案
    件甚多，亦即，造成被害人之嗅覺全失之重傷害結果，實務
    上常見，國內亦有甚多醫院提出鑑定結果，供法院參憑，可
    認此項病情鑑定，尚非罕見或難以鑑定，是被害人嗅覺全失
    之重傷案例，實務上比比皆是，經綜合本案就醫情狀及相關
    醫院鑑定專業，應認臺北榮民總醫院所進行上開認定被害人
    許浚緯確因本案遭施暴而受腦部傷害致生上述嗅覺全失，已
    無法回復等情確屬可採。
　⒋稽諸上開說明，足認被害人許浚緯確因本案遭施暴而受腦部
    傷害致生上述嗅覺全失，確已無法回復，而屬嗅能毀敗之重
    傷害結果，此亦據原審依據包含被害人許浚緯之診斷證明書
    、病歷資料、醫院鑑定資料、鑑定人鑑定意見及於法院審理
    時之證述等全案卷證資料認定明確，並於判決理由欄內具體
    說明綦詳，被告上訴空言指摘被害人許浚緯之相關醫療資料
    均係陳年之資料，所受傷害是否業已康復暨有無繼續就診等
    仍有再調查必要云云，自難憑採，亦無調查必要。
　㈡就被告所指欲「陳述本案真相」，以求從輕量刑部分：
　  量刑係法院就繫屬個案犯罪之整體評價，為事實審法院得依
    職權自由裁量之事項，故量刑判斷當否之準據，應就判決之
    整體觀察為綜合考量，不可摭拾其中片段，遽予評斷，苟已
    以行為人之責任為基礎，並斟酌刑法第57條各款所列情狀，
    在法定刑度內，酌量科刑，無偏執一端，致明顯失出失入情
    形，即不得任意指摘為違法（最高法院108年度台上字第229
    4號判決意旨參照）。原審就被告之犯罪情節及科刑部分之
    量刑基礎，已於原判決理由欄內具體說明：審酌本件被害人
    許浚緯因招待來台友人前往夜店消費，遭被告與同案被告侯
    光耀等人痛毆，以致受有頭部外傷、硬腦膜下出血、多處顏
    面部挫傷、鼻中隔及鼻竇壁骨折、左側第八、第九、第十肋
    骨骨折併些許雙側肺挫傷及些許血胸之傷害，許浚緯因重度
    昏迷經送醫診治，並因腦部受創、腦顳葉前內部及額葉底部
    之腦組織缺損變化及嗅球構造變異和體積變小萎縮，導致嗅
    覺全失之嗅能毀敗之重傷害結果，及被告林勵與同案被告侯
    光耀等人行為時客觀無法預見之器質性精神病之身體重大難
    治重傷害結果。所生危害至大，亦造成被害人心靈莫大恐懼
    ，此有告訴代理人所陳書狀可憑，迄今已屆滿8年多，復原
    之期遙遙不可及，可見被告違反法秩序之意圖甚深，惡性非
    輕，並造成被害人家屬永難弭平傷痛，所生損害非輕，認其
    犯行罪責深重。被告犯後，逕自離開，並未協助被害人就醫
    ，有偵卷之證據可憑，雖於原審準備程序及審理時坦承不諱
    ，並表示願向被害人道歉等彌補方式，尚有悔改之心。並認
    刑法第277條第2項後段法定刑為三年以上十年以下有期徒刑
    ，與同法第278條第1項法定刑為五年以上十二年以下有期徒
    刑相較，重傷結果相同，僅在犯意普通傷害或重傷而已，兩
    者可參考比較，依被告與同案被告侯光耀等人聚眾橫行直闖
    夜店施暴予被害人過程以觀，相較於同案被告侯光耀，及為
    侯光耀糾集人馬之謝俊達、許泊富、吳承祐，及持椅子毆人
    之潘岡佑、攔阻被害人友人救援之楊峰銘等人，應依比例原
    則、罪責相當原則量處適當之其刑。是以審酌被告係因同案
    被告侯光耀糾集十多人對許浚緯施暴，然被告未深究滋事原
    因為何，且與許浚緯素不相識，竟仍與同案被告侯光耀等人
    共同傷害許浚緯成傷，被告與同案被告侯光耀等人所為，並
    致許浚緯受嗅覺全失之重傷害結果，惡性非輕，應課以相當
    刑責，被告未與許浚緯達成和解，賠償損失，兼衡以被告犯
    罪動機、個人所施傷害手段、實際下手實施傷害之程度、許
    浚緯受傷情形，及其等前案紀錄、智識程度、生活狀況及犯
    後坦承犯行之態度尚可等一切情狀（見原審緝字卷第314頁
    ），酌情量處前開罪刑等旨，顯已斟酌刑法第57條各款事由
    而為刑之量定，係以行為人責任為基礎，兼顧對被告有利與
    不利之科刑資料，既未逾越法定範圍，亦無違背公平正義之
    精神，客觀上不生量刑畸重或有所失入之裁量權濫用，核與
    罪刑相當原則無悖，自不得再任意指摘或摭拾其中之片段而
    指稱原判決量刑有所不當或違法。況被告上訴後雖仍表示願
    意向告訴代理人陳述本案事實經過，以求告訴人諒解，見本
    院卷第110頁），然於調解程序中仍未為相關陳述（卷附調
    解回報單參照；本院卷第173頁），是以本案量刑基礎並未
    變更。被告上訴請求從輕量刑，同無理由。
　㈢按當事人、代理人、辯護人或輔佐人聲請調查之證據，法院
    認為不必要者，得以裁定駁回之。下列情形，應認為不必要
    ：二、與待證事實無重要關係者。三、待證事實已臻明瞭無
    再調查之必要者，刑事訴訟法第163條之2定有明文。被告雖
    聲請傳喚被害人許浚緯，以證明被害人許浚緯之傷勢狀況及
    欲當面向被害人許浚緯致歉云云，然被告於原審準備程序及
    審理中均坦承犯行，亦未聲請傳喚被害人許浚緯到庭說明，
    而被害人許浚緯所受之傷勢及所受之重傷害結果，已有相關
    卷證資料可佐，已如前述，此部分待證事實已明；另就當面
    致歉部分，因被害人許浚緯透過告訴代理人轉達所要求者為
    「事實真相」，然本案犯罪事實經過，業據原審認定明確，
    至被告究否能陳述被害人許浚緯所欲知悉之事實真相，與本
    案待證事實無涉，故無傳喚被害人許浚緯到庭說明之必要，
    附此說明。
四、綜上所述，被告上訴意旨所指各節，俱非可採，故其上訴為
    無理由，應予駁回。　　
據上論斷，應依刑事訴訟法第373條、第368條，判決如主文。
本案經檢察官徐仕瑋提起公訴，被告提起上訴後，由檢察官劉俊
杰到庭執行職務。
中　　華　　民　　國　　111 　年　　1 　　月　　28　　日
　　　　　　　　　刑事第十六庭  審判長法　官  葉騰瑞
　　　　　　　　　　　　　　　　　    法　官  王耀興
　　　　　　　　　　　　　　　　　    法　官  古瑞君
以上正本證明與原本無異。
如不服本判決，應於收受送達後20日內向本院提出上訴書狀，其
未敘述上訴之理由者並得於提起上訴後20日內向本院補提理由書
（均須按他造當事人之人數附繕本）「切勿逕送上級法院」。
                                      書記官  林君縈
中　　華　　民　　國　　111 　年　　1 　　月　　28　　日
附錄：本案論罪科刑法條全文
（民國108年05月29日）刑法第277條
傷害人之身體或健康者，處五年以下有期徒刑、拘役或五十萬元
以下罰金。
犯前項之罪，因而致人於死者，處無期徒刑或七年以上有期徒刑
；致重傷者，處三年以上十年以下有期徒刑。　
附件
臺灣臺北地方法院刑事判決
110年度訴緝字第14號
公　訴　人　臺灣臺北地方檢察署檢察官
被　　　告　林勵　　
選任辯護人　趙元昊律師
　　　　　　簡靖軒律師
上列被告因傷害致人重傷罪案件，經檢察官提起公訴（101年度
偵字第22499號、101年度偵字第23055號、101年度偵字第23743
號、101年度偵字第24045號、101年度偵字第24693號、102年度
偵字第216號、102年度偵字第1721號、102年度偵字第1732號、1
02年度偵字第2210號），本院判決如下：
    主  文
林勵共同犯傷害致人重傷罪，處有期徒刑參年貳月。
    犯罪事實
一、緣闕毅航（業經最高法院以108年度台上字第2879號、臺灣
    高等法院以107年度重上更一字第37號判決無罪確定）與許
    浚緯同為建商企業家之子所組成「二代會」成員，彼此熟識
    互有往來，闕毅航於101年9月間在臺北市○○區○○○路○段00號
    錢櫃KTV SOGO店內，因故毆打綽號「超人」之許浚緯友人彭
    壯雲，並以行動電話傳訊予許浚緯，聲稱：「我打了你的人
    ，他叫超人」等語，同年10月下旬某日，2人又分別在上開K
    TV內偶遇，許浚緯要求闕毅航至其包廂內，闕毅航拒絕並向
    侯光耀（業經最高法院107年度台上字第2054號、臺灣高等
    法院以105年度原上訴字第20號判決判處有期徒刑8年確定）
    求援，雙方嫌隙加深，闕毅航並屢向友人侯光耀表示「john
    son（即許浚緯）很靠北」、「他自己帶了一些小朋友，就
    以為自己是大哥了」、「隻（之）前還說他司機還是小弟是
    金牌打手」等語，侯光耀回應以「金牌殺手怕金牌啤酒爆頭
    」等語。同年11月2日晚間10時16分許，闕毅航、傅強、侯
    光耀及多位友人合計3男6女，由臺北市忠孝東路五段彩蝶宴
    餐廳，轉至臺北市信義路五段MARQUEE餐廳（下稱第一夜店
    ）聚會，適許浚緯於101年11月3日凌晨0時26分許，偕同多
    位男性女性友人至同一餐廳消費，雙方不期而遇，闕毅航、
    侯光耀等人已有酒意，席間許浚緯與傅強打招呼，嗣闕毅航
    走進許浚緯包廂，惟許浚緯不在該包廂，侯光耀因認許浚緯
    態度高傲心生不滿，遂進出第一夜店多次並密集電話聯絡友
    人後，並得知隨後許浚緯將轉至其他地點消費，乃決定離開
    第一夜店時再伺機動手。
二、侯光耀起聚眾施暴教訓許浚緯傷害犯意後，同日凌晨0時31
    分許，即以行動電話分別聯絡許泊富、謝俊達、吳承祐糾集
    人手助陣，許泊富、謝俊達、吳承祐基於幫助傷害之犯意，
    分別糾集潘岡佑、黃政華、李洂豪、楊峰銘、邱盛智、曾少
    凱、黃弘、吳信翰、耿鵬、高紹華及林勵等前來與侯光耀會
    合（其中經臺灣高等法院以105年度原上訴字第20號就侯光
    耀共同犯傷害致人重傷罪，判決判處有期徒刑捌年。邱盛智
    共同犯傷害致人重傷罪，判決判處有期徒刑肆年。潘岡佑共
    同犯傷害致人重傷罪，判決判處有期徒刑伍年。楊峰銘共同
    犯傷害致人重傷罪，判決判處有期徒刑肆年陸月。黃弘共同
    犯傷害致人重傷罪，處有期徒刑參年捌月。耿鵬共同犯傷害
    致人重傷罪，處有期徒刑參年捌月。高紹華共同犯傷害致人
    重傷罪，處有期徒刑參年捌月，經提起上訴後，經最高法院
    以107年度台上字第2054號上訴駁回確定。其中經臺灣高等
    法院以105年度原上訴字第20號就黃政華共同犯傷害致人重
    傷罪，判決判處有期徒刑肆年；李洂豪共同犯傷害致人重傷
    罪，處有期徒刑參年捌月確定。謝俊達共同犯傷害罪，經臺
    灣高等法院以107年度重上更一字第37號判決共同犯傷害罪
    判處有期徒刑拾月確定、曾少凱共同犯傷害罪，經本院以10
    2年度訴字第144號等判決判處有期徒刑拾月，經提起上訴後
    ，經臺灣高等法院以105年度原上訴字第20號上訴駁回確定
    ；吳承祐、吳信翰共同犯傷害罪，經臺灣高等法院105年度
    原上訴字第20號判決共同犯傷害罪，吳承祐處有期徒刑壹年
    貳月、吳信翰處有期徒刑拾月確定。許泊富幫助犯傷害罪，
    經臺灣高等法院105年度原上訴字第20號判決判處有期徒刑
    捌月確定）。嗣許浚緯與友人於11月3日凌晨1時4分許，離
    開第一夜店，徒步轉往臺北市○○區市○路00號B1臺北101大樓
    內SPARK夜店（下稱第二夜店）消費，闕毅航於第一夜店曾
    以電話與第二夜店長互相聯絡取得訊息，知悉許浚緯等人轉
    往該夜店消費，侯光耀、傅強等人知悉上情後，於同日凌晨
    1時16分離開第一夜店，闕毅航與傅強及前來會合許泊富先
    行搭車離去。侯光耀果見許浚緯等人進入市○路00號B1臺北1
    01大樓SPARK夜店內，即在該大樓南側廣場與陸續前來潘岡
    佑、黃政華、李洂豪、楊峰銘、邱盛智、曾少凱、謝俊達、
    黃弘、吳信翰、耿鵬、林勵、吳承祐、高紹華會合，並向眾
    人宣稱：等一下不知道會發生何事，跟著其做，其餘不要管
    ，若有人從後門出來就打他等語，使眾人知悉係為與他人打
    架滋事並為傷害行為，侯光耀、黃政華、邱盛智、潘岡佑、
    楊峰銘、黃弘、耿鵬、李洂豪、高紹華遂共同基於傷害之犯
    意，侯光耀帶領於同日凌晨1時22分許先後進入SPARK夜店，
    在該店A區發現許浚緯後，林勵與侯光耀、黃政華、邱盛智
    、潘岡佑、楊峰銘、黃弘、耿鵬、李洂豪、高紹華等人，於
    客觀上能預見其等人數眾多且身強體健，若實際下手實施攻
    擊行為，可能因傷勢累積、擴大或無法控制群體其他人員下
    手輕重，而造成被害人重傷結果，且頭部為人體重要部位，
    若受攻擊將可能嚴重影響腦部組織，導致身體重要機能毀敗
    或嚴重減損，竟執意為之，侯光耀先出拳毆打許浚緯頭部，
    使許浚緯倒地後，由林勵與侯光耀、黃政華、邱盛智、潘岡
    佑、楊峰銘、黃弘、耿鵬、李洂豪、高紹華分別圍在許浚緯
    四周，分別以徒手拳毆、腳踹、踩踏等方式攻擊許浚緯頭部
    、臉部及身體部位，潘岡佑並續持椅子丟擲許浚緯，侯光耀
    並續持酒杯砸擊許浚緯頭部，由楊峰銘以扭打方式攔阻欲上
    前援助之許浚緯友人（鄭大同被毆傷部分，原審另行判決公
    訴不受理，其他人被傷害部分未經告訴），由曾少凱、吳承
    祐在旁助勢，吳信翰先在旁助勢時，以腳跨過倒地之許浚緯
    ，謝俊達先是在旁助勢時，以腳踩踏已倒在地上之許浚緯一
    下，致許浚緯受有頭部外傷、硬腦膜下出血、多處顏面部挫
    傷、鼻中隔及鼻竇壁骨折、左側第八、第九、第十肋骨骨折
    併些許雙側肺挫傷及些許血胸之傷害，侯光耀等人同日凌晨
    1時27分許，逞兇得手後陸續離開SPARK夜店。嗣許浚緯因重
    度昏迷經送醫診治，並因腦部受創、腦顳葉前內部及額葉底
    部腦組織缺損變化及嗅球構造變異和體積變小萎縮，導致嗅
    覺全失之嗅能毀敗重傷害結果，及林勵等人行為時客觀上無
    法預見而產生之器質性精神病身體重大難治重傷結果。　　
三、案經檢察官指定許浚緯之父親許典雅代行告訴，並由臺北市
    政府警察局信義分局報請臺灣臺北地方法院檢察署檢察官偵
    查起訴。
    理  由
壹、證據能力：
一、按被告以外之人於審判外之陳述雖不符刑事訴訟法第159條
    之1至之4等4條之規定，而經當事人於審判程序同意作為證
    據，法院審酌該言詞陳述或書面陳述作成時之情況，認為適
    當者，亦得為證據；當事人、代理人或辯護人於法院調查證
    據時，知有刑事訴訟法第159條第1項不得為證據之情形，而
    未於言詞辯論終結前聲明異議者，視為有前項之同意，同法
    第159條之5定有明文。立法意旨在於傳聞證據未經當事人之
    反對詰問予以核實，原則上先予排除。惟若當事人已放棄反
    對詰問權，於審判程序中表明同意該等傳聞證據可作為證據
    ；或於言詞辯論終結前未聲明異議，基於尊重當事人對傳聞
    證據之處分權，及證據資料愈豐富，愈有助於真實發見之理
    念，且強化言詞辯論主義，使訴訟程序得以順暢進行，上開
    傳聞證據亦均具有證據能力。本案下列所引用之被告以外之
    人於審判外之陳述（包含書面陳述），性質上均屬傳聞證據
    ，檢察官、被告林勵（下稱被告）及辯護人於本院準備程序
    、審理表示同意有證據能力（見本院卷110年8月13日準備程
    序筆錄第5頁至第37頁、110年9月10日審判筆錄第5頁至第37
    頁），且迄本院言詞辯論終結前，均未主張有刑事訴訟法第
    159條第1項不得為證據之情形，本院審酌上開證據作成時之
    情況，認應無違法或不當情事，與本案待證事實間復具有相
    當之關聯性，以之作為證據應屬適當，依刑事訴訟法第159
    條之5第2項之規定，認有證據能力。
二、本件認定事實所引用之非供述證據，並無證據證明係公務員
    違背法定程序所取得，檢察官、被告林勵及辯護人於本院審
    判程序中復未於言詞辯論終結前表示異議，應認有證據能力
    。
三、被告林勵之辯護人雖爭執證人許瑜容之證據能力，惟本院並
    未引用作為認定被告有罪之積極證據，故即不贅述此部分證
    據能力之有無。
貳、認定犯罪事實所憑證據及理由：
一、上揭犯罪事實，業據被告林勵於本院準備程及審理時坦承不
    諱。
二、復有下列證據分敘如下：
　㈠【供述證據】
  1.證人鄭大同（被害人友人）於警詢之陳述。
  2.證人陳世豐（Spark夜店安全管理組主任）於警詢及本院之
    證述。
  3.證人賴詩怡（臺北榮民總醫院護理師）於偵查之陳述。
  4.代行告訴人許典雅（被害人之父）於偵查之陳述。
  5.證人黃世震（Spark夜店店長）於偵訊之陳述。
  6.證人戴定馳（闕毅航司機）於警詢、偵查之證述。
  7.證人王思佳（當日同在MARQUEE 、SPARK夜店之人）於警詢
    之證述。
  8.證人陳涵翔（侯宣丞、許泊富曾於事發前以電話聯繫之人）
    於警詢之陳述。
  9.證人吳沖霈（事發前許泊富曾以電話聯絡之人，當日有至MA
    RQUEE餐廳）於警詢之陳述。
  10.證人即被害人許浚緯於警詢之陳述。
  11.證人曹志翔（事發當日與被害人在MARQUEE、SPARK同行之
     友人）於警詢之陳述。
  12.證人凌佳（當日同在MARQUEE、SPARK之闕毅航友人）於警
     詢及偵查之證述。
  13.證人凌伊娃於警詢及偵查之證述。
  14.證人彭壯雲（超人）於警詢之證述。
  15.證人吳正平（小歪、歪歪歪）於警詢之證述。
  16.證人江威澔於警詢及偵查之陳述。
  17.鑑定人許志宏於本院證述之證述。
  18.證人即同案被告陳建廷（嗣經北檢101偵23055不起訴處分
     ）之供述
  19.證人即同案被告沈哲民（嗣經北檢101偵23055不起訴處分
     ）之陳述。
  20.證人即同案被告俞緯軒（嗣經北檢101偵23055不起訴處分
     ）之供述。
  21.證人即同案被告宋軍葳（嗣經北檢101偵23055不起訴處分
     ）之供述。
  22.證人許家瑋（手機門號0000000000申辦人）之供述。
  23.證人李學宏（被告侯宣丞之友人）於警詢之供述。
  24.鑑定人徐國超於高等法院審理之證述。
　㈡【共同被告之供述】
  1.共同被告侯光耀（原名：侯宣丞）於警詢、偵訊及法院之供
    述。
  2.共同被告謝俊達（綽號小俊）於警詢、偵訊及本院之供述。
  3.共同被告黃弘於警詢、偵查及法院之供述。
  4.共同被告吳信翰於警詢、偵查及法院之供述。
  5.共同被告耿鵬於警詢、偵查及法院之供述。
  6.共同被告黃政華於警詢、偵查及法院之供述。
  7.共同被告李洂豪（原名李杰峰）於警詢、偵查及法院之供述
    。
  8.共同被告邱盛智於警詢、偵查及法院之供述。
  9.共同被告高紹華於法院之供述。
  10.共同被告潘岡佑於警詢、偵查及法院之供述。
  11.共同被告吳承祐於警詢、偵查及法院之供述。
  12.共同被告楊峰銘於警詢、偵查及法院之供述。
  13.共同被告曾少凱於警詢、偵查及法院之供述。
  14.共同被告許泊富於警詢、偵查及法院之供述。
  15.共同被告闕毅航於警詢、偵查及本院之陳述。
  ㈢【非供述證據】
  1.監視錄影光碟及翻拍照片
  ①MARQUEE餐廳監視偵查錄音存放袋錄影光碟錄影畫面擷取重點
    及翻拍照片。
　②SPARK夜店監視錄影光碟及隨身碟信義分局翻拍照片。
  ③臺北101大樓南廣場監視錄影光碟及隨身碟。
  2.勘驗筆錄
  ①101年11月21日臺北地檢署被害人病況之勘驗筆錄。
  ②102年1月9日臺北地檢署MARQUE餐廳勘驗筆錄。
  ③102年1月9日臺北地檢署SPARK夜店勘驗筆錄。
  ④102年7月15日本院就SPARK夜店內監視器錄影畫面（4檔案）
    勘驗筆錄。
  ⑤102年8月19日本院就MARQUEE餐廳內及出口處監視錄影畫面（
    14檔案）勘驗筆錄。
  ⑥內政部警政署刑事警察局鑑定書暨附件。
  ⑦台北市政府警察局信義分局北市警信分偵字第10230456800號
    函（相關監視器畫面擷取重點1份）。
　3.平面圖
  ①MARQUEE餐廳平面圖。
  ②SPARK夜店平面圖。
  4.相關人等通聯紀錄
  ①本案關係人行動電話申登人名冊。
  ②侯宣丞通聯紀錄（101年11月2日至101年11月4日）【0000-00
    0000】。
  ③謝俊達通聯紀錄【0000-000000】。
  ④許泊富通聯紀錄（101年11月2日至101年11月3日）【0000-00
    0000】。
  ⑤耿鵬通聯紀錄（101年11月2日至101年11月3日）【0000-0000
    00】。
  ⑥吳承祐通聯紀錄（101年11月2日至101年11月3日）【0000000
    000】。
  ⑦許家瑋通聯紀錄（101年11月2日至101年11月3日）【0000000
    000】。
  ⑧蘇偉宏通聯紀錄（101年11月2日至101年11月3日）【0000000
    000】。
  ⑨吳柏翰通聯調閱查詢單（101年11月2日至101年11月3日）【0
    000000000】。
  ⑩黃政華通聯紀錄（101年11月2日至101年11月3日）【0000000
    000】。
  ⑪潘岡佑通聯紀錄（101年11月2日至101年11月3日）【0000000
    000】。
  ⑫陳凱莉【0000000000】、盧金朗【0000000000】、張詩怡【0
    000000000】、吳仲霈【0000000000】通聯紀錄。
  ⑬闕毅航【0000000000】通聯紀錄（101年11月2日至101年11月
    4日）。
  5.相關人等簡訊APP傳訊紀錄畫面
  ①謝俊達傳給沈哲民APP紀錄畫面。
  ②謝俊達傳給俞緯軒APP紀錄畫面。
  ③黃弘傳給江威澔APP紀錄畫面。
  ④闕毅航與許浚緯APP通話紀錄畫面。
  ⑤謝俊達、侯宣丞之LINE、WHATSAPP紀錄。
  6.扣押物品鑑驗報告
  ①101年11月19日臺北市政府警察局刑事警察大隊數位證據勘驗
    紀錄、勘驗報告資料、信義分局101年11月26日北市警信分
    刑字第101328062C0號函。
  ②內政部警政署刑事警察局102年1月9日數位鑑識報告。
  ③臺北市政府警察局101年11月13日北市警信分鑑維字第4090號
    鑑驗書。
  ④內政部警政署102年1月18日刑鑑字第1020008592號鑑定書。
　⑤臺北市政府警察局刑事警察大隊101 年11月23日數位證據勘
    驗紀錄。
  ⑥內政部警政署刑事警察局102 年3 月11日刑鑑字第102050004
    4號鑑定書。
　⑦臺北市政府警局信義分局刑案現場勘察報告、101年11月13日
    鑑驗書、內政部警政署刑事警察局102年3月29日刑醫字第10
    20900041號鑑定書。
  ⑧被告之父侯牆101年11月16日錄音檔光碟、101年11月23日傳
    予代行告訴人秘書之簡訊內容。
  ⑨臺北市政府警察局刑事警察大隊102年3月7日搜索、扣押筆錄
    、扣押物品目錄表。
  7.偵卷內其他證據
  ①楊峰銘101年11月5日天主教耕莘醫院乙種診斷證明書。
  ②101年11月15日壹週刊報導本案情況週刊報導。
  ③證人ChrisBong（事發當日與被害人在SPARK同行之友人）之
    書面陳述。
  ④證人CharlesCheng（事發當日與被害人在SPARK同行之友人）
    之書面陳述。
  ⑤證人魏國雄（信義分局三張犁派出所員警）之職務報告書。
  8.告訴人許浚緯之相關病況資料
  ①臺北榮民總醫院103年1月27日北總神字第1030001984號函。
  ②告訴代理人103年6月20日刑事陳述意見（三）狀所附告訴人
    臺北榮民總醫院診斷證明書。
  ③臺北榮民總醫院103年9月12日北總神字第1030024552號函。
  ④臺北榮民總醫院104年6月12日北總企字第2050020893號函暨
    附件病歷資料。
  ⑤臺北榮民總醫院104年9月24日北總精字第1042400112號函精
    神鑑定報告。
  ⑥臺北榮民總醫院104年3月17日北總神字第1040007228號函。
  ⑦臺北榮民總醫院告訴人104年5月25日診斷證明書正本。
  9.臺北榮民總醫院病歷資料
  ①102 年10月17日北總神字第1020027607號函本院（被害人病
    歷卷）
  ②102年8月2日門字第30408 號診斷證明書。
  ③102年3月6日北總企字第1020005468號函。
  ④102年1月2日住字第40471號診斷證明書。
  ⑤101年11月3日晚上10時18分病危通知單。
  ⑥住院病歷、病歷紀錄。
  ⑦神經家護中心特殊護理紀錄單。
  ⑧病程護理紀錄。
  ⑨生命徵象表。
  ⑩皮膚完整性評估紀錄表。
  ⑪肢體動作紀錄表。
  ⑫氧合評估紀錄表。
  ⑬病人安全紀錄（約束）紀錄表。
  ⑭疼痛評估紀錄表。
  ⑮跌倒危險因子評估紀錄表。
  ⑯護理指導紀錄表。
  ⑰肢體循環紀錄表。
  ⑱急診病歷資料。
  ⑲出院病歷摘要。
  10.臺北醫學大學附設醫院病歷資料
  ①101年11月3日乙種診斷證明書。
  ②101年11月3日上午3時25分病危通知書。
  ③被害人急診傷勢照片。
  11.本院卷及調卷內其他證據
  ①同案被告潘岡佑刑事答辯（三）狀所提被證資料，【被證4】
    藥學雜誌電子報第99期『瞻妄的症狀及治療』專文。【被證5
    】國軍桃園總醫院衛教專區之「何謂器質性精神病」衛教資
    訊。【被證6】義大醫訊第28期『外傷性腦損傷引起之精神障
    礙及治療原則』。
　②同案被告闕毅航103年9月24日刑事辯護意旨（二）狀所提被
    證資料，【被證6】士林地院102訴30號民事判決影本。【被
    證7 】士林地院102自11號刑事判決影本。【被證8】士林地
    院102自11號案103年6月17日陳報狀影本。【被證9】士林地
    院102自11號案上訴理由狀影本。【被證10】士林地院102自
    11號案錄音光碟及譯文一份。
  ③同案被告闕毅航103年12月31日刑事辯護意旨（二）狀所附被
    證資料，【被證1】李復國報告影本。【被證2】測謊100問
    書影本。【被證3】測謊100問書影本。
  ④同案被告闕毅航104年6月5日刑事辯護意旨（四）狀所附被證
    資料，【被證11】網路查詢臺北榮總關於嗅覺異常說明資料
    影本一份。【被證12】「不聞香臭病例報告- 臺灣中醫臨床
    醫學會」論文影本一份。【被證13】「嗅覺障礙及其臨床檢
    測方法」論文1份。【被證14】臺北北榮總高齡醫學中心吳
    俐燕醫師所撰「難得糊塗：談老人譫妄」影本一份。
  ⑤同案被告謝俊達103年8月13日庭呈高雄榮民總醫院診斷證明
    書影本、高雄榮民總醫院104年2月2日函被告謝俊達病況說
    明、臺北醫學大學附設醫院104年2月26日校附醫歷字第1040
    001243號函（被告謝俊達就醫紀錄）。
  ⑥臺灣臺北地方法院檢察署檢察官補充理由書（104年度蒞字第
    7475號）【謝俊達】。
  ⑦臺北市政府警察局信義分局104年12月8日北市警信分刑字第1
    0434439000號函、104年12月24日北市警信分刑字第1043478
    7900號函。
  12.高院卷內相關證據
  ①105年7月1日勘驗筆錄。
  ②臺北榮民總醫院105年6月13日告訴人診斷證明書。
  ③臺大醫院105年7月7日校附醫秘字第1050030020號函。
  ④臺大醫院105年8月3日校附醫秘字第1050930605號函。
  ⑤林口長庚醫院醫院105年12月9日（105）長庚院法字第1185號
    函。
  ⑥臺大醫院106年2月8日校附醫秘字第1060900573號函。
  ⑦臺北榮民總醫院106年2月20日告訴人診斷證明書。
  ⑧台北榮民總醫院106年3月7日北總耳字第1060001045號函（至
    106.2.20嗅覺檢察結果仍為嗅覺全失）。
  ⑨台北榮民總醫院106年10月5日北總耳字第1062400236號函暨
    附件（精神狀況鑑定書）。
  ⑩台北榮民總醫院106年10月20日北總耳字第1060005778號函（
    台北榮總是有嗅覺鑑定的醫學中心）。
  ⑪臺北市政府警察局信義分局106 年12月21日北市警信分刑字
    第10635097400 號函及附件（員警職務報告書）。
  13.本案扣押物品
  ①侯宣丞所有黑色IPHONE5手機1支（0000000000）。
  ②謝俊達所有手機白色HTC（0000000000）、黑色SONYERICSSON
    （0000000000）2支。
  ③吳信翰所有coolpad廠牌手機1支（0000-000000）。
  ④吳承祐所有手機三星牌白色、摩托羅拉牌黑色、Anycall三支
    （0000000000）。
  ⑤楊峰銘所有SAMSUNG手機1支（0000000000）。
  ⑥黃政華所有SONYERISSON手機1支（0000000000）。
  ⑦許泊富所有IPHONE手機1支、SIM卡（0000000000）。
  ⑧曾少凱所有IPHONE手機1支（0000000000）。
  ⑨侯牆（侯宣丞父親）處所得沾血跡藍色長袖外套1件、毀損電
    腦硬碟2顆。
  ⑩闕毅航所有IPHONE手機1支。
  14.相關起訴書、判決
  ①臺灣臺北地方檢察署101年度偵字第22499號起訴書。
  ②臺灣臺北地方檢察署102年度偵字第3753號追加起訴書。
  ③臺灣臺北地方檢察署103年度偵續一字第28號追加起訴書。
  ④本院102年度訴字第144號刑事判決。
  ⑤本院103年度訴字第265號刑事判決。
  ⑥本院103年度訴字第408號刑事判決。
  ⑦臺灣高等法院105年度原上訴字第20號刑事判決。
  ⑧最高法院107年度台上字第2054號刑事判決。
  ⑨臺灣高等法院107年度重上更一字第37號刑事判決。
  ⑩最高法院108年度台上字第2879號刑事判決。
三、再參與依SPARK夜店內A區監視錄影光碟所拍攝101年11月3日
    凌晨1時23分至26分許影像顯示：
　㈠1時23分16秒至27秒：侯光耀、黃政華、楊峰銘、李洂豪、邱
    盛智、潘岡佑、黃弘、曾少凱依序進入鏡頭內。
  ㈡1時23分35秒：許浚緯遭人毆打攻擊。
  ㈢1時23分39秒：許浚緯持續遭人毆打攻擊，楊峰銘與許浚緯之
    友人扭打。
  ㈣1時23分46、47秒：侯光耀、黃政華、邱盛智圍聚並出手毆打
    許浚緯倒地，曾少凱被推擠在旁。
  ㈤1時23分53秒：侯光耀、黃弘、黃政華、李洂豪、邱盛智圍聚
    並以腳踢踹倒地許浚緯。
  ㈥1時24分13秒：潘岡佑以腳踩踏倒地之許浚緯。
  ㈦1時24分7秒：邱盛智以腳踢踹倒地之許浚緯。
  ㈧1時24分11秒：黃弘以腳踩踏倒地之許浚緯。
  ㈨1時24分38、39秒：潘岡佑舉起圓形座椅往許浚緯方向丟擲，
    被告林勵進入鏡頭內。
  ㈩1時24分41秒：吳信翰以腳踢踹倒地之許浚緯。
  1時24分43、44秒：吳信翰、耿鵬依序進入鏡頭內，並與被告
    林勵、曾少凱圍聚在倒地之許浚緯旁。
  1時24分46秒：吳信翰、林勵攻擊倒地之許浚緯，謝俊達、高
    紹華進入鏡頭內。
　1時24分48秒：耿鵬以腳踢踹倒地之許浚緯。
  1時24分49秒：高紹華以腳踢踹倒地之許浚緯。
  1時24分57秒：耿鵬以腳踢踹倒地之許浚緯。
  1時25分42秒：高紹華以腳踩踏在倒地之許浚緯身上。
  1時26分18秒：被告林勵、黃弘、吳信翰、耿鵬、潘岡佑、曾
    少凱出現在鏡頭內並陸續離開該區，被告林勵並以腳踢踹倒
    地之許浚緯。
  1時26分20、21秒：耿鵬以腳踩踏在倒地許浚緯身上。
  1時26分23至25秒：謝俊達、侯宣丞、邱盛智出現在鏡頭內並
    陸續離開該區。
　綜上，上開影像畫面並經本院法官會同檢察官、被告及辯護
    人等人當庭勘驗，有本院102年7月15日準備程序勘驗筆錄、
    影像截圖及SPARK夜店平面暨監視器位置圖在卷可稽（卷編2
    3號161至162頁、164至198頁；卷編16號第20至26頁），復
    經前審於105年7月01日勘驗在卷（高院卷二第335至338頁）
    ，堪認同案被告侯光耀率眾被告林勵等人於101年11月03日
    凌晨1時22分許進入SPARK夜店後，同日凌晨1時23分直趨該
    店A區發現許浚緯，侯光耀即直接出拳毆打許浚緯頭部使之
    倒地，被告林勵與同案被告侯光耀、黃政華、邱盛智、潘岡
    佑、楊峰銘、黃弘、耿鵬、李洂豪、高紹華等人即分別圍在
    許浚緯四周，先後以徒手拳毆、腳踹、踩踏等方式攻擊許浚
    緯頭部、臉部及身體部位，同案被告潘岡佑另持椅子丟擲許
    浚緯，同案被告侯光耀另持酒杯砸擊許浚緯頭部，同案被告
    楊峰銘與欲上前援助許浚緯之友人互相扭打，另由同案被告
    曾少凱、吳承佑在旁助勢，同案被告吳信翰先在旁助勢時，
    以腳跨過倒地之許浚緯，同案被告謝俊達先是在旁助勢時，
    以腳踩踏已倒在地上之許浚緯一下，其等於同日凌晨1時27
    分許停止攻擊行為陸續離開該店等情，堪以認定。
四、被害人許浚緯遭被告林勵與同案被告侯光耀等人以上開方式
    攻擊後，於當日凌晨1時52分許經送往北醫大醫院急診，到
    院時為重度昏迷，經緊急插管保護呼吸道後接受電腦斷層檢
    查，受有頭部外傷併意識喪失、多處顏面部挫傷、鼻中隔及
    鼻竇壁骨折、左側第八、第九、第十肋骨骨折併些許雙側肺
    挫傷及些許血胸之傷害，於同日凌晨3時25分開立病危通知
    單，初步穩定生命跡象後轉送加護病房，於同日晚間9時50
    分許轉送至行政院國軍退除役官兵輔導委員會臺北榮民總醫
    院（下稱榮民總醫院），102年1月2日出院時經診斷具頭部
    重傷合併硬腦膜下出血、臉部多處軟組織重傷疑鼻骨骨折、
    器質性精神疾病，嗣許浚緯於102年1月17日至102年8月2日
    在榮民總醫院神經外科、骨科、精神科及鼻科門診就診追蹤
    治療，於102年7月30日嗅覺檢查結果為嗅覺全失，腦部磁振
    造影顯示腦顳葉前內部及額葉底部有腦組織缺損變化、嗅球
    構造變異體積變小，有北醫大醫院101年11月3日診斷證明書
    、病人病危通知單、榮民總醫院102年1月2日住字第40471號
    診斷證明書、102年8月2日門字第30408號診斷證明書、102
    年10月17日北總神字第1020027607號函、103年1月27日北總
    神字第1030001984號函、103年06月12日門字第66110號診斷
    證明書、104年5月25日門字第19529號診斷證明書在卷可稽
    （卷編13號第5頁、卷編15號27頁、卷編16號13頁、卷編25
    號22頁、卷編26號1頁、卷編27號11、163頁、卷編29號62頁
    ）。許浚緯所具器質性精神病症，經本院法院囑託榮民總醫
    院鑑定結果，認係因大腦疾病、腦傷或其他傷害所導致大腦
    功能失調，主要症狀表現包括容易衝動、對時間定向感、注
    意力及立即記憶力差、個性改變及被害妄想，依目前醫學研
    究及治療進展，僅能針對其所表現之精神症狀予以症狀治療
    ，無特定療法可治癒而令其大腦功能回復至頭部受創前之水
    準，屬醫學上重大難治之傷害，有榮民總醫院104年9月10日
    精神狀況鑑定書在卷可稽（卷編29號125至127頁）；其所具
    嗅覺全失情況，係因腦部受外力傷害使嗅球構造變異、萎縮
    及嗅覺神經嚴重損傷所致，並經腦部磁振造影檢查顯示腦額
    葉受損，及包含嗅覺閾值、嗅覺辨認、嗅覺認知之嗅覺檢查
    方式予以檢測，且經檢查追蹤迄104年5月12日達2年仍未改
    善，確定已無法回復等情，亦據鑑定人即榮民總醫院耳鼻喉
    頭頸部鼻頭頸科主任許志宏醫師於本院到庭證述確實（卷編
    29號53至56頁）。是綜以許浚緯於案發時所受傷害情況，及
    其後所生器質性精神病、嗅覺全失之成因、症狀、持續期間
    、治療狀況及回復可能性等情觀之，堪認被告林勵與同案被
    告侯光耀、黃政華、邱盛智、潘岡佑、楊峰銘、黃弘、耿鵬
    、李洂豪、高紹華等人於101年11月3日所為上開攻擊行為，
    除使許浚緯受有頭部外傷、硬腦膜下出血、多處顏面部挫傷
    、鼻中隔及鼻竇壁骨折、左側第八、第九、第十肋骨骨折併
    些許雙側肺挫傷及些許血胸之傷害結果外，並因此使其因腦
    部受創，腦顳葉前內部及額葉底部之腦組織缺損變化及嗅球
    構造變異和體積變小，致生嗅覺全失嗅能毀敗及器質性精神
    病之身體重大難治等重傷害結果，應極明確。
五、然按，人體五感及精神方面疾患本非客觀可見，醫學檢測實
    難完全脫離患者主觀感受而純客觀判斷，且據鑑定人於原審
    證稱：榮民總醫院就許浚緯嗅覺全失之診斷，係採用國際公
    認之半客觀嗅覺檢查方式，有一臨床研究及生物統計數值可
    作為判斷嗅覺程度之依據，依此據以患者檢測結果所得分數
    判斷嗅覺喪失之程度，係由患者做強制選擇，再由醫師判斷
    檢查結果，並非全依患者自述嗅覺狀態認定，故可以排除詐
    偽病之情形。另依許浚緯年齡、病史及鼻部檢查結果，嗅裂
    開口通暢，並無鼻竇炎、鼻中膈彎曲、感冒、老化、腫瘤等
    其他造成嗅覺喪失之原因，可以判斷其嗅覺喪失係因嗅球結
    構變異、萎縮所致神經受損結果等語（卷編29號54至58頁）
    ；再依許浚緯前開病歷、診斷證明書及鑑定書觀之，其於10
    1年11月3日遭本案傷害後，昏迷指數指數為最低分之3分，
    腦部電腦斷層掃瞄結果顯示雙側腦部額顳葉處有硬腦膜下出
    血現象，堪認該攻擊已對其腦部產生傷害，且其於101年11
    月3日至102年1月2日住院期間多次出現對時間及地點定向感
    欠佳、情緒激動大聲喊叫、自言自語、認護理人員是外星人
    之疑似視幻覺及視錯覺、無法配合靜臥於床及攻擊、捶打護
    理人員等臨床症狀，經精神科會診結果，認除具上開器質性
    精神病外，尚有意識混亂、暴力行為、失眠、躁動不安、答
    非所問、對時間及地點定向感障礙之譫妄症狀，出院後分別
    於102年1月17日、102年3月21日、104年5月25日至精神科回
    診追蹤仍持續有容易衝動、時間定向感、注意力、立即記憶
    力差情況，且其於104年5月26日腦電波檢查結果，仍顯示腦
    部顳葉有間歇性慢波，表示該處腦部位置有輕度腦功能異常
    。又被害人傷勢，經本院送請臺北榮民總醫院再鑑定，確認
    ：「嗅覺檢查結果為嗅覺全失，持續追蹤至106年2月20日嗅
    覺檢查結果仍為嗅覺全失」、「許員所患之器質性精神病，
    雖不致令其生命因此結束，但仍屬醫學上重大難治傷害。」
    有該院106年3月7日北總耳字第1060001045號函、106年10月
    05日北總精字第1062400236號函暨精神狀況鑑定書可憑（高
    院卷三第154至155頁、184至190頁）。除可認定被害人許浚
    緯確因本案遭施暴而受腦部傷害致生上述嗅覺全失及器質性
    精神病，亦難認該等病症已有回復而非屬重大不治或難治情
    形。雖臺大醫院因業務繁忙，兩度表示不克受託鑑定，有該
    院105年8月3日校附醫秘字第1050930605號、106年2月8日校
    附醫秘字第1060900573號號函在卷可憑（高院卷三第14頁、
    78頁）。而臺北榮民總醫院與臺中榮民總醫院屬同一等級醫
    院，是全臺唯二有嗅覺鑑定的醫學中心，有臺北榮民總醫院
    106年10月20日北總耳字第1060005778號函可憑（高院卷三
    第420頁）。而三軍總醫院亦回稱該院無法鑑定（高院卷二
    第160至161頁電話紀錄）、長庚醫療財團法人林口長紀念醫
    院亦覆函高院陳稱：建請原診斷醫院為妥（同卷56頁）。是
    本院審酌臺北榮民總醫院屬我國醫療最高等級醫學中心，該
    院所為鑑定結果，無非僅因被害人於該醫院就醫；然醫師醫
    治病人是針對病人病症而為處置；鑑定則是就該病症輕重程
    度而為評估認定；病患如何選擇醫院就醫，無法律禁止或規
    範。況依卷附之相關判決，嗅覺喪失在車禍或重傷害案件甚
    多，亦即，造成被害人之嗅覺全失之重傷害結果，實務上常
    見，國內亦有甚多醫院提出鑑定結果，供法院參憑，可認此
    項病情鑑定，尚非罕見或難以鑑定，是被害人嗅覺全失之重
    傷案例，實務上比比皆是，本院綜合本案就醫情狀及相關醫
    院鑑定專業，可認臺北榮民總醫院為我國醫療最高等級醫學
    中心，該院所進行上開醫療專業評估，自應尊重。
六、被告林勵對被害人上開重傷結果可預見：
  ㈠按加重結果犯，以行為人能預見其結果之發生為要件，所謂
    能預見乃指客觀情形而言，與主觀上有無預見之情形不同，
    共同正犯中之一人所引起之加重結果，其他人應否同負加重
    結果之全部刑責，端視其就此加重結果之發生，於客觀情形
    能否預見而定。此所稱「客觀不能預見」，係指一般人於事
    後，以客觀第三人之立場，觀察行為人當時對於加重結果之
    發生不可能預見而言，惟既在法律上判斷行為人對加重結果
    之發生應否負加重之刑責，而非行為人主觀上有無預見問題
    ，自不限於行為人當時自己之視野，而應以事後第三人客觀
    立場，觀察行為前後客觀存在之一般情形（如傷害行為造成
    之傷勢及被害人之行為、身體狀況、他人之行為、當時環境
    及其他事故等外在條件），基於法律規範保障法益，課以行
    為人加重刑責之宗旨，綜合判斷之（最高法院91年台上字第
    50號判例、102年度台上字第2029號判決）。
  ㈡被告林勵與同案被告侯光耀、黃政華、邱盛智、潘岡佑、楊
    峰銘、黃弘、耿鵬、李洂豪、高紹華、謝俊達、吳承祐、吳
    信翰、曾少凱共同基於傷害之犯意，一同進入第二夜店內，
    並由被告林勵與同案被告侯光耀、黃政華、邱盛智、潘岡佑
    、楊峰銘、黃弘、耿鵬、李洂豪、高紹華等人下手對許浚緯
    實施傷害行為，另由同案被告潘岡佑續持椅子丟擲許浚緯，
    同案被告侯光耀並續持酒杯砸擊許浚緯頭部，由同案被告楊
    峰銘以扭打方式攔阻欲上前援助之許浚緯友人，同案被告曾
    少凱、吳承佑在旁助勢、同案被告吳信翰先在旁助勢時，以
    腳跨過倒地之許浚緯，同案被告謝俊達先是在旁助勢時，以
    腳踩踏已倒在地上之許浚緯一下，應論以共同正犯。
　㈢依被害人許浚緯遭受同案被告侯光耀拳毆頭部倒地後，被告
    林勵與同案被告侯光耀、黃政華、邱盛智、潘岡佑、楊峰銘
    、黃弘、耿鵬、李洂豪、高紹華等人陸續拳毆、腳踹、踩踏
    方式對許浚緯實施傷害，同案被告楊峰銘以扭打攻擊方式攔
    阻欲上前救援許浚緯之人，使眾人攻擊行為得以持續等客觀
    情形觀之，外顯於頭部之鼻部，為人體重要部位，若受攻擊
    將可能嚴重影響腦部組織，導致身體重要機能毀敗或嚴重減
    損，且被告林勵等人人數眾多身強體健，若實際下手實施傷
    害，將可能因傷勢累積、擴大或無法控制群體中其他人員下
    手輕重程度，致許浚緯產生嗅覺全失重傷害結果，堪認實際
    動手實施攻擊行為之被告林勵與同案被告侯光耀、黃政華、
    邱盛智、潘岡佑、楊峰銘、黃弘、耿鵬、李洂豪、高紹華等
    人，於客觀上均能預見其所為傷害行為將致生重傷害之加重
    結果發生，應論以加重結果犯。
  ㈣被害人許浚緯雖經榮民總醫院鑑定結果，認定亦產生器質性
    精神病之身體重大難治重傷害結果，但查，當日毆傷被害人
    之被告林勵與同案被告侯光耀、黃政華、邱盛智、潘岡佑、
    楊峰銘、黃弘、耿鵬、李洂豪、高紹華等人，除同案被告侯
    光耀當日在第一夜店有與闕毅航等合計3男6女，與被害人等
    多人不期而遇外，其餘被告林勵及同案被告侯光耀等人，均
    與被害人不認識，亦無其他仇恨，此有被告林勵與同案被告
    侯光耀、黃政華、邱盛智、潘岡佑、楊峰銘、黃弘、耿鵬、
    李洂豪、高紹華等人及被害人之供述可憑，再依最先到案之
    同案被告侯光耀、謝俊達所供本案實施傷害犯行之前因後果
    以觀，被告林勵是否有如檢察官起訴書所稱之重傷害犯意，
    已非無疑。又被告林勵與同案被告侯光耀、黃政華、邱盛智
    、潘岡佑、楊峰銘、黃弘、耿鵬、李洂豪、高紹華等人為動
    手行為人，當日實傷害犯行時並未手持刀械或棍棒，實際施
    暴時間亦僅五、六分鐘（本院勘驗光碟：11月03日凌晨1時2
    1分48秒至1時26分34秒），雖被告林勵與同案被告侯光耀等
    人分別有以上開錄影畫面之拳毆、腳踹、踩踏方式對許浚緯
    實施傷害，但依本院及前審法院先後勘驗施暴過程所示，均
    無更卑劣施暴手段，是以被告林勵對該嗅覺全失重傷結果，
    客觀上雖堪認可預見，但就器質性精神病之身體重大難治重
    傷害結果，能否預見，實非無疑。換言之，對被害人所生內
    存於腦內病變之器質性精神病結果，即使以事後第三人客觀
    立場觀察，實無從期待被告林勵於行為時，對此部分加重結
    果發生，得以預見，自難遽以加重結果犯相責。亦即，卷內
    證據資料，無從證明被告林勵等行為人施暴犯行，客觀上可
    預見此精神病重傷結果，依前述，自難令被告林勵，應就此
    重傷結果同負其責。足認被告林勵前揭任意性自白，核與事
    實相符。
七、綜上所述，本案事證明確，被告林勵上開犯行，堪以認定。
參、論罪科刑：
一、新舊法比較：　
　　被告行為後，刑法第277條第2項規定於民國108年5月29日修
    正公布，並於同年月31日生效施行，然該次修正僅係將第二
    項酌作標點符號修正，就被告林勵所涉本案犯行之法定刑度
    並未修正，且實質上並無法律效果及行為可罰性範圍之變更
    ，而不生新舊法比較之問題，應逕行適用裁判時法律。
二、按共同實行犯罪行為之人，在共同意思範圍以內，各自分擔
    犯罪行為之一部，彼此協力、相互補充以達其犯罪之目的者
    ，即應對於全部所發生之結果，共同負責。故倘以自己犯罪
    之意思而參與犯罪，縱未實際參與犯罪構成要件行為或參與
    每一階段之犯罪行為，而僅參與事前計劃、謀議或犯罪構成
    要件以外之行為（如把風、接應、在旁助勢），為共同正犯
    。反之，若僅以幫助他人犯罪意思而參與犯罪，而參與實行
    犯罪構成要件以外行為，於他人犯罪實行之前或進行中施以
    助力，給予實行上之便利，使犯罪易於實行，而助成其結果
    發生者，則為幫助犯。依上所述，本案同案被告許泊富、謝
    俊達、吳承祐明知同案被告侯光耀欲打架尋釁為傷害行為，
    則其所為撥打電話為同案被告侯光耀糾集人手到場之所為，
    堪認係以幫助侯光耀為傷害犯罪之意思而施以助力，應為幫
    助犯。同案被告謝俊達、吳承祐復實際在場，被告林勵與同
    案被告侯光耀、黃政華、邱盛智、潘岡佑、楊峰銘、黃弘、
    耿鵬、李洂豪、高紹華，共同基於傷害之犯意，一同進入第
    二夜店內，並由被告林勵與同案被告侯光耀、黃政華、邱盛
    智、潘岡佑、楊峰銘、黃弘、耿鵬、李洂豪、高紹華下手對
    許浚緯實施傷害行為，另由同案被告楊峰銘以扭打方式攔阻
    欲上前援助許浚緯之友人，由同案被告曾少凱、吳承祐在旁
    助勢，同案被告吳信翰先在旁助勢時，以腳跨過倒地之許浚
    緯，同案被告謝俊達先是在旁助勢時，以腳踩踏已倒在地上
    之許浚緯一下，應論以共同正犯。又依許浚緯受被告侯光耀
    拳毆頭部倒地後，被告林勵與同案被告侯光耀、黃政華、邱
    盛智、潘岡佑、楊峰銘、黃弘、耿鵬、李洂豪、高紹華陸續
    以拳毆、腳踹、踩踏等方式對許浚緯實施傷害，同案被告楊
    峰銘另以扭打攻擊方式攔阻欲上前救援許浚緯之人，已如前
    所，使眾人攻擊行為得以持續等客觀情形觀之，頭部既為人
    體之重要部位，若受攻擊將可能嚴重影響腦部組織，導致身
    體重要機能毀敗或嚴重減損，且被告林勵與同案被告侯光耀
    、黃政華、邱盛智、潘岡佑、楊峰銘、黃弘、耿鵬、李洂豪
    、高紹華人數眾多身強體健，若實際下手實施傷害，將可能
    因傷勢累積、擴大或無法控制群體中其他人員下手輕重程度
    ，致許浚緯產生嗅覺全失重傷害結果，是以堪認實際動手實
    施攻擊行為之被告林勵與同案被告侯光耀、黃政華、邱盛智
    、潘岡佑、楊峰銘、黃弘、耿鵬、李洂豪、高紹華於客觀上
    均能預見其所為傷害行為將致生重傷害之加重結果發生，應
    論以加重結果犯。在旁助勢之同案被告曾少凱、吳承祐、同
    案被告吳信翰先在旁助勢時，以腳跨過倒地之許浚緯，同案
    被告謝俊達先是在旁助勢時，以腳踩踏已倒在地上之許浚緯
    一下，雖既未實際下手攻擊許浚緯，對許浚緯受傷害程度無
    從掌握，尚無證據足認其等客觀上亦能預見該重傷害加重結
    果發生，不課以該加重結果。
三、核被告林勵所為，係犯刑法第277條第2項傷害致人重傷罪。
四、被告林勵與同案被告侯光耀、黃政華、邱盛智、潘岡佑、楊
    峰銘、黃弘、耿鵬、李洂豪、高紹華、謝俊達、吳承祐、吳
    信翰、曾少凱對許浚瑋實施傷害行為，彼此間有犯意聯絡及
    行為分擔，應論以共同正犯。
五、接續犯：
    被告林勵對許浚緯先後所為之數傷害舉措，係基於同一傷害
    之犯意接續而為，侵害單一法益，應包括於一行為予以評價
    為接續犯，論以一罪。
六、公訴意旨固認被告林勵係共同涉犯刑法第278條第1項之重傷
    罪等情。然按重傷罪成立，必須行為人原具有使人受重傷之
    故意始為相當，若其僅以普通傷害之意思而毆打被害人，雖
    發生重傷之結果，亦係刑法第277條第2項後段傷害罪之加重
    結果犯，應成立傷害致重傷罪，不能以刑法第278條第1項重
    傷罪論科；刑法第283條所謂聚眾鬥毆，係指參與鬥毆之多
    數人，有隨時可以增加狀況者而言，若參與鬥毆之人均係事
    前約定，並無隨時可以增加狀況，自與聚眾鬥毆情形不合（
    最高法院59年臺上字第1746號判例、28年上字第621號判例
    ）。茲查，被告林勵與同案被告侯光耀、黃政華、邱盛智、
    潘岡佑、楊峰銘、黃弘、耿鵬、李洂豪、高紹華、謝俊達、
    吳承祐、吳信翰、曾少凱等人係先於SPARK夜店外集結完畢
    後，共同基於傷害之犯意一同進入該店內對許浚緯為傷害行
    為，其參與人並無隨時可增加狀況，作案地點亦在地下一樓
    ，尚非地面樓之公共場所，依上即難論以聚眾鬥毆致人重傷
    助勢罪，且許浚緯固因頭部受創致受有嗅覺全失重傷害之結
    果，然始起意由同案被告侯光耀糾眾對許浚緯施暴教訓，被
    告林勵及同案被告黃政華、邱盛智、潘岡佑、楊峰銘、黃弘
    、耿鵬、李洂豪、高紹華、謝俊達、吳承祐、吳信翰、曾少
    凱等人則與許浚緯均不相識，除已難謂均具有使許浚緯受終
    生不治殘疾動機外，依被告林勵供述及監視錄影畫面觀之，
    除同案被告侯光耀有以酒杯砸擊、同案被告潘岡佑有執圓形
    座椅往許浚緯處丟擲外，同案被告曾少凱、吳承佑在旁助勢
    、同案被告吳信翰先在旁助勢時，以腳跨過倒地之許浚緯，
    同案被告謝俊達先是在旁助勢時，以腳踩踏已倒在地上之許
    浚緯一下，其餘眾人均係以徒手方式攻擊許浚緯，且實際實
    施傷害時間僅約5、6分鐘，證人陳世豐亦證稱案發當日並未
    發現有人攜帶器械進入第二夜店，案發後現場亦未遺留器械
    及危險物品等語（卷編28號08頁），尚難證明被告林勵確有
    重傷害許浚緯之故意，依罪證有疑利於被告原則，僅足認定
    其等具普通傷害之犯意，是以檢察官此部分法律適用主張，
    容有未洽，惟因基本社會事實同一，爰依法變更起訴法條。
    並經本院於準備程序及審理時依刑事訴訟法第95條規定告知
    前揭罪名及事實（本院卷110年8月13日準備程序第2頁、110
    年9月10日審理程序第2頁），已足以保障被告林勵之訴訟防
    禦權。另公訴人固未就許浚緯所受嗅覺全失重傷害結果於起
    訴書犯罪事實欄敘明，然此部分係因被告林勵經起訴重傷害
    或法院改認係傷害犯行所致加重結果，為起訴效力所及，本
    院自得依法一併審究，附此敘明。起訴書認許浚緯尚受有智
    能受損之傷害，惟榮民總醫院於102年1月2日住字第40471號
    診斷證明書，固於醫師囑言記載許浚緯「因腦部缺氧，導致
    智能受損傷，智能恢復及日後後遺症應長期追蹤治療」等語
    ，然經鑑定結果許浚緯智能表現大約在中等智能範圍，操作
    智商表現大約在中上範圍，語文智商亦有中等表現，對一般
    情境的理解、判斷及問題解決亦有中等程度，有前開精神狀
    況鑑定書可稽（卷編29號121至126頁），難認確受有此部分
    傷害結果，附此敘明。
七、辯護人雖請求被告林勵所為依刑法第59條酌減其刑云云。然
    刑法第59條規定犯罪之情狀顯可憫恕者，得酌量減輕其刑，
    固為法院依法得自由裁量之事項，然非漫無限制，必須犯罪
    另有特殊之原因與環境，在客觀上足以引起一般同情，認為
    即予宣告法定低度刑期尤嫌過重者，始有其適用。是為此項
    裁量減刑時，必須就被告全部犯罪情狀予以審酌在客觀上是
    否有足以引起社會上一般人之同情，而可憫恕之情形，始稱
    適法（最高法院45年台上字第1165號判例參照）。又刑法第
    59條之「犯罪之情狀」與第57條之「一切情狀」，兩者固非
    有截然不同之領域，於裁判上酌量減輕其刑時，雖亦應就犯
    罪一切情形予以考量，但仍應審酌其犯罪情狀有無「顯可憫
    恕」之事由。故適用刑法第59條酌量減輕其刑時，雖不排除
    審酌同法第57條所列舉10款之事由，惟其程度必須達於犯罪
    之情狀「顯可憫恕」者，始可予以酌減（98年度臺上字第54
    54號判決參照）。如單純犯罪情節輕微、犯人之品行、素行
    、犯罪後態度等情狀，僅可為法定刑內從輕科刑之標準，非
    可執為酌減其刑之理由。查：被告林勵涉犯本案犯行，其行
    為時係智識及社會經驗俱豐之成年人，「犯罪時」並無特殊
    之原因與環境，衡情並無何等足以引起一般同情之客觀情狀
    而應予以憫恕，難認有「犯罪具有特殊之原因或環境，依據
    客觀觀察，足以引起一般同情，認可憫恕，如科以法定最輕
    刑期，仍嫌過重」之情形，且許浚緯因本案受有頭部外傷、
    硬腦膜下出血、多處顏面部挫傷、鼻中隔及鼻竇壁骨折、左
    側第八、第九、第十肋骨骨折併些許雙側肺挫傷及些許血胸
    之傷害。許浚緯因重度昏迷經送醫診治，並因腦部受創、腦
    顳葉前內部及額葉底部腦組織缺損變化及嗅球構造變異和體
    積變小萎縮，導致嗅覺全失之嗅能毀敗重傷害結果等等情下
    ，本案自無適用刑法第59條酌量減輕其刑之餘地。至於被告
    林勵犯後有無坦承犯行，屬法定刑度內量刑之參考事項，與
    犯罪情狀有無特殊堪以憫恕之情事有別。辯護人請求依刑法
    第59條酌減其刑云云，尚乏依據，難依所請，併此敘明。
八、爰審酌本件被害人因招待來台友人前往夜店消費，遭被告林
    勵與同案被告侯光耀、黃政華、邱盛智、潘岡佑、楊峰銘、
    黃弘、耿鵬、李洂豪、高紹華、謝俊達、吳承祐、吳信翰、
    曾少凱等人痛毆，以致受有頭部外傷、硬腦膜下出血、多處
    顏面部挫傷、鼻中隔及鼻竇壁骨折、左側第八、第九、第十
    肋骨骨折併些許雙側肺挫傷及些許血胸之傷害，許浚緯因重
    度昏迷經送醫診治，並因腦部受創、腦顳葉前內部及額葉底
    部之腦組織缺損變化及嗅球構造變異和體積變小萎縮，導致
    嗅覺全失之嗅能毀敗之重傷害結果，及被告林勵與同案被告
    侯光耀、黃政華、邱盛智、潘岡佑、楊峰銘、黃弘、耿鵬、
    李洂豪、高紹華行為時客觀無法預見之器質性精神病之身體
    重大難治重傷害結果。所生危害至大，亦造成被害人心靈莫
    大恐懼，此有告訴代理人所陳書狀可憑，迄今已屆滿8年多
    ，復原之期遙遙不可及，可見被告林勵違反法秩序之意圖甚
    深，惡性非輕，並造成被害人家屬永難弭平傷痛，所生損害
    非輕，認其犯行罪責深重。被告林勵犯後，逕自離開，並未
    協助被害人就醫，有偵卷之證據可憑，雖於本院準備程序及
    審理時坦承不諱，並表示願向被害人態度等彌補方式，尚有
    悔改之心。本院認⑴刑法第277條第2項後段法定刑為三年以
    上十年以下有期徒刑，與同法第278條第1項法定刑為五年以
    上十二年以下有期徒刑相較，重傷結果相同，僅在犯意普通
    傷害或重傷而已，兩者可參考比較，依被告林勵與同案被告
    同案被告侯光耀、黃政華、邱盛智、潘岡佑、楊峰銘、黃弘
    、耿鵬、李洂豪、高紹華等人聚眾橫行直闖第二夜店施暴予
    被害人過程以觀，相較於同案被告侯光耀，及為侯光耀糾集
    人馬之謝俊達、許泊富、吳承祐，及持椅子毆人之潘岡佑、
    攔阻被害人友人救援之楊峰銘等人，應依比例原則、罪責相
    當原則量處適當之其刑。是以本院審酌被告林勵係因同案被
    告侯光耀糾集十多人對許浚緯施暴，然被告林勵未深究滋事
    原因為何即冒然為其召集人手，且與許浚緯素不相識，竟仍
    與同案被告侯光耀、黃政華、邱盛智、潘岡佑、楊峰銘、黃
    弘、耿鵬、李洂豪、高紹華、謝俊達、吳承祐、吳信翰、曾
    少凱等人共同傷害許浚緯成傷，被告林勵與同案被告侯光耀
    、黃政華、邱盛智、潘岡佑、楊峰銘、黃弘、耿鵬、李洂豪
    、高紹華等人所為，並致許浚緯受嗅覺全失之重傷害結果，
    惡性非輕，應課以相當刑責，被告林勵未與許浚緯達成和解
    ，賠償損失，兼衡以被告林勵犯罪動機、個人所施傷害手段
    、實際下手實施傷害之程度、許浚緯受傷情形，及其等前案
    紀錄、智識程度、生活狀況及犯後坦承犯行之態度尚可等一
    切情狀（見本院緝卷第314頁），量處如主文所示之刑，以
    示懲儆。
九、沒收：
　　扣案之同案被告侯光耀、謝俊達、吳信翰、吳承祐、楊峰銘
    、黃政華、許泊富、曾少凱行動電話，固為其等持以聯絡聚
    集之用，然與被告林勵所為傷害致人受重傷犯行無直接關連
    ，另扣案藍色長袖外套、電腦硬碟二顆，亦與本案傷害犯行
    無關，均不為沒收之諭知，併此敘明。
肆、應適用之法律：　　
    據上論斷，依刑事訴訟法第299條第1項前段、第300條，刑
    法第28條、第277條第2項，刑法施行法第1條之1第1項，判
    決如主文。
本案經檢察官徐仕瑋提起公訴，檢察官鄭雅方庭執行職務
中    華    民    國   110    年    9     月    29    日
                  刑事第十三庭  審判長法　官  鍾雅蘭 
                                      法　官　郭又禎
　　　　　　　　　　　　　　　        法　官　劉庭維
上正本證明與原本無異。 
如不服本判決應於收受送達後20日內向本院提出上訴書狀，並應
敘述具體理由；其未敘述上訴理由者，應於上訴期間屆滿後20日
內向本院補提理由書（均須按他造當事人之人數附繕本）「切勿
逕送上級法院」。告訴人或被害人如對於本判決不服者，應具備
理由請求檢察官上訴，其上訴期間之計算係以檢察官收受判決正
本之日期為準。 因疫情而遲誤不變期間，得向法院聲請回復原
狀。
                                      書記官  陳乃瑄
中　　華　　民　　國　　110 　年　　9 　　月　　30　　日
附錄：本案論罪科刑法條全文（民國108年05月29日）
第277條
傷害人之身體或健康者，處五年以下有期徒刑、拘役或五十萬元
以下罰金。
犯前項之罪，因而致人於死者，處無期徒刑或七年以上有期徒刑
；致重傷者，處三年以上十年以下有期徒刑。